臺灣雲林地方法院刑事判決　　　　　　　　　　　　　九十三年度易字第一七號
　　公　訴　人　臺灣雲林地方法院檢察署檢察官
　　被　　　告　戊○○
右列被告因竊盜案件，經檢察官提起公訴（九十三年度偵字第一八二二號）及移
辦（臺灣嘉義地方法院檢察署九十三年度偵字第三五一六號），被告於準備程序中就
被訴事實為有罪之陳述，受命法官於聽取當事人之意見後，本院合議庭裁定改由受命
法官獨任以簡式審判程序審理，判決如左：
    主  文
戊○○共同連續攜帶兇器竊盜，累犯，處有期徒刑壹年拾月。
    事實及理由
壹、程序事項：
    被告戊○○所犯為死刑、無期徒刑、最輕本刑為三年以上有期徒刑之罪或高等法
    院管轄第一審案件以外之案件，而於本院準備程序進行中，被告就被訴事實為有
    罪之陳述，經法官告知簡式審判程序之旨，並聽取公訴人、被告之意見後，經本
    院合議庭裁定由受命法官獨任進行簡式審判程序，合先敘明。
貳、實體事項：
  一、構成犯罪事實：
      戊○○前曾於民國八十七年間因竊盜案件，經臺灣嘉義地方法院以八十七年度
      易字第三一八號判處有期徒刑一年六月，並經臺灣高等法院台南分院以八十七
      年度上易字第九五一號駁回上訴確定，甫於九十一年一月七日執行完畢。詎仍
      不知悔改，復基於意圖為自己不法所有之概括犯意，連續為左列竊盜行為：
      （一）自九十三年三月二十三日起至同年月二十四日止，在雲林縣斗南鎮○○
            里○○路四九七號前，趁無人注意之際，連續多次徒手竊取乙○○所有
            之不銹鋼用品，共計有不銹鋼捲心車軸及水槽桶各一具、不鏽鋼輸送機
            具半台、不銹鋼腳座三支（合計重約四百公斤）。得手後，並以其所有
            之拖板車將竊得之物分次載往雲林縣大埤鄉○○路一六○之一處所，以
            每公斤新台幣（下同）三十元之價格，出售予不知情之舊貨商李四川（
            業經檢察官另為不起訴處分），所得現金則已供己花用一空。嗣因許朝
            棟前往李四川上址處所欲購買舊鐵材時當場發覺，於九十三年三月三十
            日報警，始為警循線於同年四月七日查悉上情。
      （二）戊○○與黃正茂（另由臺灣嘉義地方法院審理）基於意圖為自己不法所
            有之犯意聯絡，於九十三年四月八日晚上十時四十分許，一同前往雲林
            縣古坑鄉○○村○○路三十號前，見甲○○所有之車牌號碼ＳＧ—九二
            二九號自用小貨車停放該處，車門未鎖，又無人看管，乃以黃正茂所有
            ，事先備妥，質地堅硬，客觀上足以危害他人生命、身體安全，屬於兇
            器之六角板手一支（未扣案），插入該自用小貨車鑰匙孔發動引擎，共
            同竊得該部自用小貨車。
      （三）戊○○又與黃正茂、沈承驛（另由臺灣嘉義地方法院審理）基於意圖為
            自己不法所有之犯意聯絡，於九十三年四月八日晚上十一時三十分許，
            結夥三人駕駛上開甫竊得之車牌號碼ＳＧ—九二二九號自用小貨車，前
            往嘉義縣中埔鄉鹽館村下庄仔五十一號丁○○所有之廢棄工廠內，趁無
            人注意之際，將丁○○所有之角鐵一公噸（值約一萬元）搬至車牌號碼
            ＳＧ—九二二九號自用小貨車上而竊取之，並擬將之載往變賣現金朋分
            花用。得手後，正欲離去之際，適住宅比鄰之丁○○聽聞有貨車進入工
            廠之聲音時已立即報警，乃為到場之員警當場查獲，而悉上情。
  二、認定犯罪事實所憑之證據及理由：
    （一）構成犯罪事實（一）部分：
          １、被告自白。
          ２、被害人乙○○之警詢筆錄（見斗警刑字第０９３０００３６０５號卷
              第三頁）、偵訊筆錄（見九十三年度偵字第一八二二號卷第一八、一
              九頁）。
          ３、同案被告李四川之警訊筆錄（見斗警刑字第０９３０００３６０５號
              卷第一、二頁）、偵訊筆錄（見九十三年度偵字第一八二二號卷第一
              九至二一頁）。
          ４、贓物認領保管收據一紙（見斗警刑字第０９３０００３６０５號卷第
              四頁）。
          ５、照片四張（見斗警刑字第０９３０００３６０５號卷第六、七頁）。
    （二）構成犯罪事實（二）部分：
          １、被告自白。
          ２、被害人甲○○之警詢筆錄（見嘉中警三字第０九三００八一三三七號
              卷第八至十頁）。
          ３、被害人甲○○立具之被害報告一紙（見嘉中警三字第０九三００八一
              三三七號卷第一六頁）。
          ４、贓物認領保管單一紙（見嘉中警三字第０九三００八一三三七號卷第
              一八頁）。
          ５、照片四張（見嘉中警三字第０九三００八一三三七號卷第一四、一五
              頁）。
    （三）構成犯罪事實（三）部分：
          １、被告自白。
          ２、被害人丁○○之警詢筆錄（見嘉中警三字第０九三００八一三三七號
              卷第十頁背面至第十一頁）。
          ３、被害人丁○○立具之被害報告一紙（見嘉中警三字第０九三００八一
              三三七號卷第一七頁）。
          ４、贓物認領保管單一紙（見嘉中警三字第０九三００八一三三七號卷第
              一九頁）。
          ５、照片四張（見嘉中警三字第０九三００八一三三七號卷第一四、一五
              頁）。
    （四）綜上所述，被告連續竊盜犯行，除被告自白外，尚有上開補強證據足以佐
          證，而依上開補強證據已足資證明被告所為自白之真實性，是被告前開自
          白連續竊盜犯行，應屬真實而堪採信。
  三、論罪科刑之理由：
    （一）查六角板手係鐵製物品，且足以插入汽車鑰匙孔發動引擎，足見其質地堅
          硬，客觀上足以危害他人生命、身體安全，係屬兇器，先予敘明。
    （二）核被告戊○○所為構成犯罪事實（一）部分，係犯刑法第三百二十條第一
          項之普通竊盜罪；構成犯罪事實（二）部分，係犯刑法第三百二十一條第
          一項第三款之攜帶兇器竊盜罪；構成犯罪事實（三）部分，係犯刑法第三
          百二十一條第一項第四款之結夥三人以上竊盜罪。
    （三）被告與黃正茂就構成犯罪事實（二）部分，被告與黃正茂、沈承驛就構成
          犯罪事實（三）部分，分別有犯意聯絡及行為分擔，均為共同正犯。
    （四）被告三次竊盜犯行時間緊接，觸犯構成要件相同之罪名，顯係基於概括犯
          意反覆為之，為連續犯，應論以一情節較重之攜帶兇器竊盜罪，並加重其
          刑。
    （五）被告前因竊盜案件，經臺灣高等法院臺南分院以九十一年度上易字第二六
          六號判處有期徒刑一年六月確定，於九十二年四月一日縮短刑期執行完畢
          ，有臺灣高等法院被告全國前案紀錄表一份在卷可參，其於五年內，再犯
          本件有期徒刑以上之罪，為累犯，應依刑法第四十七條規定，加重其刑，
          並就被告連續竊盜之犯行，依規定遞加其刑。
    （六）爰審酌被告有竊盜、贓物、麻藥、毒品等前科，且年輕力壯，不思憑己之
          力謀生，竟多次竊取他人財物，惟所竊得之財物已由被害人領回，對於被
          害人之損害較輕，及被告之智識程度不高，犯罪後坦承犯行，態度良好等
          一切情狀，量處如主文所示之刑。
    （七）被告與共犯黃正茂共同竊取車牌號碼ＳＧ—九二二九號自用小貨車用之六
          角板手一支，並未扣案，且該六角板手並非特殊之犯罪工具，為免將來執
          行不便，爰不另為沒收之諭知。
  四、對於其餘公訴事實之判斷：
      被告所為構成犯罪事實（二）、（三）部分之犯行，起訴書雖未論及，然既與
      起訴書所指之犯罪事實有連續犯之裁判上一罪關係，且業經公訴檢察官當庭擴
      張起訴事實，自應為起訴效力所及，本院自應併予審判，併此敘明。
  五、適用法律依據：
    （一）刑事訴訟法第二百七十三條之一第一項、第二百九十九條第一項前段、第
          三百條。
    （二）刑法第二十八條、第五十六條、第三百二十一條第一項第三款、第四款、
          第四十七條。
本案經檢察官丙○○到庭執行職務。
中      華      民      國      九十三      年      十一    月    八    日
                                         臺灣雲林地方法院刑事第五庭
                                             法  官  廖  淑  華
右正本證明與原本無異。
如不服本判決，應於判決送達後十日內向本院提出上訴狀( 應附繕本 )。
                                             書記官  張  菀  純
中      華      民      國      九十三      年      十一    月    八    日
附錄法條：
中華民國刑法第三百二十條(普通竊盜罪、竊佔罪)
意圖為自己或第三人不法之所有，而竊取他人之動產者，為竊盜罪，處五年以下有期
徒刑、拘役或五百元以下罰金。
意圖為自己或第三人不法之利益，而竊佔他人之不動產者，依前項之規定處斷。
前二項之未遂犯罰之。
中華民國刑法第三百二十一條(加重竊盜罪)
犯竊盜罪而有左列情形之一者，處六月以上五年以下有期徒刑：
一  於夜間侵入住宅或有人居住之建築物、船艦，或隱匿其內而犯之者。
二  毀越門扇、牆垣或其他安全設備而犯之者。
三  攜帶兇器而犯之者。
四  結夥三人以上而犯之者。
五  乘火災、水災或其他災害之際而犯之者。
六  在車站或埠頭而犯之者。
前項之未遂罰之。
